【裁判字號】    97,交易,64
【裁判日期】    970317
【裁判案由】    公共危險
【裁判全文】
臺灣高雄地方法院刑事判決              97年度交易字第64號
公  訴  人  臺灣高雄地方法院檢察署檢察官
被      告  甲○○
                      4號5樓.
上列被告因公共危險案件，經檢察官提起公訴（96年度偵字第34
876 號），被告於準備程序中就被訴事實為有罪之陳述，經本院
告知簡式審判程序之旨，並聽取被告與公訴人之意見後，本院裁
定進行簡式審判程序，判決如下：
    主  文
甲○○服用酒類，不能安全駕駛動力交通工具而駕駛，處有期徒
刑參月，如易科罰金，以新臺幣壹仟元折算壹日。
    事  實
一、甲○○明知服用酒類後，反應力及注意力均會降低，而不能
    安全駕駛動力交通工具，仍於民國96年9 月11日夜間10時許
    在高雄市○○路與三多路口路邊攤與林哲葳（公共危險罪嫌
    另由臺灣高雄地方法院檢察署檢察官為緩起訴處分）飲用高
    樑酒，已達無法安全駕駛之程度後，猶於同日夜間11時許，
    酒後騎乘車號XWP-062 機車，並由林哲葳騎乘車號XTU-062
    機車尾隨在後，二人前後相隨沿高雄市○○○路行駛，嗣於
    該日夜間11時35分許途經文橫二路121 巷口前，因不勝酒力
    ，林哲葳騎乘之上開機車撞及甲○○騎乘之機車左後車尾，
    致甲○○人車倒地，受有頭部外傷、右側顏面撕裂傷5 公分
    、多處擦傷等傷害（過失傷害罪嫌未據告訴），經林哲葳報
    警處理，並將甲○○送往高雄醫學大學附設中和紀念醫院救
    治，並由醫院抽血測量其血液酒精濃度達272.1MG/DL，換算
    為呼氣酒精濃度達1.36MG/L，已不能安全駕駛動力交通工具
    ，始得悉上情。
二、案經高雄市警察局新興分局報請臺灣高雄地方法院檢察署檢
    察官偵查起訴。
    理  由
一、按本件被告甲○○所犯係死刑、無期徒刑、最輕本刑為3 年
    以上有期徒刑以外之罪，其於準備程序就被訴事實為有罪之
    陳述，經本院告知簡式審判程序之旨，並聽取其與檢察官之
    意見後，本院認無不得或不宜改依簡式審判程序進行之情事
    ，依刑事訴訟法第273 條之1 第1 項規定，裁定進行簡式審
    判程序。又本件卷內之物證、書證等證據，依同法第273 條
    之2 規定，不受第159 條第1 項關於傳聞法則規定之限制，
    依法均有證據能力，合先敘明。
二、訊據被告甲○○對於上開犯罪事實於本院審理中坦承不諱，
    核與證人林哲葳於警詢、偵訊及證人即現場處理員警郭建志
    、陶俊哲於偵訊中所述之情節相符，且有高雄醫學大學附設
    中和紀念醫院96年9 月12日檢驗報告、該院96年9 月12日診
    字第960912004 號診斷證明書、該院96年9 月14日診字第96
    0914145 號診斷證明書、道路交通事故現場圖、道路交通事
    故調查報告表（一）（二）各1 份、現場照片4 張附卷可稽
    。是被告上揭出於任意性之自白與事實相符，堪採為認定事
    實之依據，則被告酒後駕車之犯行，堪以認定。
三、按刑法第185 條之3 係抽象危險犯，非實害犯，行為人客觀
    上已達不能安全駕駛之程度，且主觀上知其飲酒可能造成不
    能安全駕駛結果，竟仍放任自己駕駛，即應認有故意，而該
    當該罪。至於是否達『不能安全駕駛之程度』之認定，應依
    具體個案之實際情形判斷之，依目前醫學一致見解，吐氣酒
    精濃度達每公升0.25毫克以上時，將使駕駛人產生複雜之技
    巧障礙、駕駛能力變壞之行為表現，肇事比率比一般未飲酒
    時高出2 倍；吐氣酒精濃度達每公升0.5 毫克以上時，將使
    駕駛人產生說話含糊、腳步不穩之行為表現，肇事比率比一
    般未飲酒時高出7 倍；吐氣酒精濃度達每公升0.55毫克以上
    時，將使駕駛人產生平衡感與判斷力障礙升高之行為表現，
    肇事比率比一般未飲酒時高出10倍；甚而如吐氣酒精濃度達
    每公升0.75毫克時，駕駛人將產生明顯酒醉、步履蹣跚之行
    為狀態，其肇事比率比一般高25倍，並認為吐氣酒精濃度達
    每公升0.55毫克以上時，即達絕對『不能安全駕駛之程度』
    。因該0.55毫克之數值，係經由實際偵測所得之統計值，為
    經驗科學上所肯定之客觀實驗數據，是以該數值作為絕對不
    能安全駕駛之標準，不僅不違反經驗法則，且免舉證之困難
    。準此，若吐氣酒精濃度達每公升0.55毫克以上時，應認已
    達絕對不能安全駕駛之程度。查本件被告甲○○於96年9 月
    11日夜間10時許飲酒後，嗣於同日夜間11時許，因交通事故
    受傷送醫，經由醫院抽血測量其血液酒精濃度達272.1MG/DL
    ，換算為呼氣酒精濃度高達1.36MG/L，揆之上開說明，足認
    其飲酒後已至駕駛技巧障礙，視覺及行為反應能力減低，而
    達不能安全駕駛動力交通工具之程度無疑。
四、按被告行為後，刑法第185 條之3 規定業於97年1 月2 日修
    正公佈，並自同月4 日起生效施行，修正前該條規定之法定
    刑係1 年以下有期徒刑、拘役或3 萬元以下罰金，修正後提
    高為1 年以下有期徒刑、拘役或科或併科15萬元以下罰金，
    比較修正前後之規定，以修正前刑法第185 條之3 之規定有
    利於被告，依刑法第2 條第1 項前段之規定，應適用修正前
    刑法第185 條之3 規定。
五、核被告甲○○所為，係犯刑法第185 條之3 服用酒類，不能
    安全駕駛動力交通工具而駕駛罪。爰審酌被告明知酒精成分
    對人之意識、控制能力具有不良影響，超量飲酒後會導致對
    週遭事務之辨識及反應能力較平常狀況薄弱，且前有酒後駕
    車前科，竟仍不知謹慎，復於飲酒後呼氣酒精濃度達每公升
    1.36MG/L之酒醉情況下，猶駕車行駛於公眾往來之道路，漠
    視自己及公眾生命財產安全，並肇生交通事故，實有不該，
    且於遭查獲之初，仍不知悔改而否認犯行，惟念及於本院審
    理時尚能坦承犯行等一切情狀，量處如主文所示之刑，並考
    量被告之職業、經濟能力，諭知易科罰金之折算標準。
據上論斷，應依刑事訴訟法第273 條之1 第1 項、第284 條之1
、第299 條第1 項前段，刑法第2 條第1 項前段，97年1 月2 日
修正前第185 條之3 、刑法第41條第1 項前段，刑法施行法第1
條之1 第1 項，判決如主文。
本案經檢察官劉慕珊到庭執行職務。
中    華    民    國    97    年    3     月    17    日
                  交通法庭  法  官  王參和
以上正本證明與原本無異。
如不服本判決應於收受本判決後10日內向本院提出上訴書狀，並
應敘述具體理由，如未敘述上訴理由者，應於上訴期間屆滿後20
日內補提理由書狀於本院（均須按他造當事人之人數附繕本）「
切勿逕送上級法院」。
中    華    民    國    97    年    3     月    17    日
                            書記官  陳惠玲
附錄本案論罪法條
刑法第185條之3
服用毒品、麻醉藥品、酒類或其他相類之物，不能安全駕駛動力
交通工具而駕駛者，處1 年以下有期徒刑、拘役或30,000元以下
罰金。


司法院資訊處製作；財團法人民間司法改革基金會備份。
